******************************** STL Designer 2 branch Template ver 2.3 ********************************

*** Notice *** ------------------------------------------------------*
* 栗原（2013年度修士卒）が設計した，分岐配線系のテンプレート
* 分岐配線のみをSTLに分割します．
* 関（2014年度修士卒）が 2014/02 に STLDesigner2 のver 2.3 用に修正

*--------------------------------------------------------------------*


*** STL Circuit *** -------------------------------------------------*

Vs1	101	0 PWL(
.INCLUDE ./data/input_data/500Mbps-3.3V-koritsuha-2 )

Ron1     101         102         20
RD1      102         103         30

W1			103	0	104	0	RLGCMODEL=Z50	N=1	L=200m

W2_STL_5	104	0	optpt1	0	RLGCMODEL=Z50	N=1	L=220m
C1			optpt1	0	7p

W3			104	0	106	0	RLGCMODEL=Z50	N=1	L=240m

W4_STL_5	106	0	107	0	RLGCMODEL=Z50	N=1	L=220m
C2			107	0	7p

W5			106	0	108	0	RLGCMODEL=Z50	N=1	L=160m

RT1		108	0	50

*--------------------------------------------------------------------*


*** Versus Circuit *** ----------------------------------------------*

Vs1001	1001	0 PWL(
.INCLUDE ./data/input_data/500Mbps-3.3V-koritsuha-2 )

Ron1000		1001	1002	20
Rd1000		1002	1003	30

T1001		1003	0	vspt1	0	Z0=50	TD=2649.36p
T1002		vspt1	0	1005	0	Z0=50	TD=1513.92p
T1003		1005	0	1006	0	Z0=50	TD=1009.28p

RT1000		1006	0	50

*--------------------------------------------------------------------*


*** Netlist Commands *** --------------------------------------------*

* プリントアウト幅（80 or 132）
.WIDTH OUT=132
.TRAN 10p 64n 14n
.PRINT v(optpt1) v(vspt1)


.MODEL Z30 W ModelType=RLGC N=1
+ Lo=
+ 195.8626245e-9
+ Co=
+ 204.4185703e-12
+ Ro=
+ 0.16151175
+ Go=
+ 0
+ Rs=
+ 8.86911e-05
+ Gd=
+ 2.36459e-11

*---------------------------------
.MODEL Z35 W ModelType=RLGC N=1
+ Lo=
+ 226.6180669e-9
+ Co=
+ 173.161471e-12
+ Ro=
+ 0.201065648
+ Go=
+ 0
+ Rs=
+ 0.000111623
+ Gd=
+ 1.98579e-11

*---------------------------------
.MODEL Z40 W ModelType=RLGC N=1
+ Lo=
+ 256.5548152e-9
+ Co=
+ 149.9708398e-12
+ Ro=
+ 0.246305419
+ Go=
+ 0
+ Rs=
+ 0.000129568
+ Gd=
+ 1.70406e-11

*---------------------------------
.MODEL Z45 W ModelType=RLGC N=1
+ Lo=
+ 286.1832825e-9
+ Co=
+ 132.0964622e-12
+ Ro=
+ 0.296753517
+ Go=
+ 0
+ Rs=
+ 0.000156514
+ Gd=
+ 1.48948e-11

*---------------------------------
.MODEL Z50 W ModelType=RLGC N=1
+ Lo=
+ 314.4612481e-9
+ Co=
+ 118.2503472e-12
+ Ro=
+ 0.354396286
+ Go=
+ 0
+ Rs=
+ 0.000172186
+ Gd=
+ 1.32191e-11

*---------------------------------
.MODEL Z55 W ModelType=RLGC N=1
+ Lo=
+ 342.4542448e-9
+ Co=
+ 107.0104958e-12
+ Ro=
+ 0.417466811
+ Go=
+ 0
+ Rs=
+ 0.000202169
+ Gd=
+ 1.18864e-11

*---------------------------------
.MODEL Z60 W ModelType=RLGC N=1
+ Lo=
+ 371.2631432e-9
+ Co=
+ 97.30288471e-12
+ Ro=
+ 0.492610837
+ Go=
+ 0
+ Rs=
+ 0.000237138
+ Gd=
+ 1.07397e-11

*---------------------------------
.MODEL Z65 W ModelType=RLGC N=1
+ Lo=
+ 399.8740936e-9
+ Co=
+ 89.12927955e-12
+ Ro=
+ 0.579542162
+ Go=
+ 0
+ Rs=
+ 0.000276343
+ Gd=
+ 9.77793e-12

*---------------------------------
.MODEL Z70 W ModelType=RLGC N=1
+ Lo=
+ 426.8033526e-9
+ Co=
+ 82.50170696e-12
+ Ro=
+ 0.674809366
+ Go=
+ 0
+ Rs=
+ 0.000317648
+ Gd=
+ 9.00119e-12

*---------------------------------
.MODEL Z75 W ModelType=RLGC N=1
+ Lo=
+ 455.698894e-9
+ Co=
+ 76.32375927e-12
+ Ro=
+ 0.794533609
+ Go=
+ 0
+ Rs=
+ 0.000367131
+ Gd=
+ 8.27958e-12

*---------------------------------
.MODEL Z80 W ModelType=RLGC N=1
+ Lo=
+ 483.3152145e-9
+ Co=
+ 71.16152363e-12
+ Ro=
+ 0.92945441
+ Go=
+ 0
+ Rs=
+ 0.000419908
+ Gd=
+ 7.6784e-12

*---------------------------------
.MODEL Z85 W ModelType=RLGC N=1
+ Lo=
+ 511.8675139e-9
+ Co=
+ 66.45439571e-12
+ Ro=
+ 1.09469075
+ Go=
+ 0
+ Rs=
+ 0.000480757
+ Gd=
+ 7.13155e-12

*---------------------------------
.MODEL Z90 W ModelType=RLGC N=1
+ Lo=
+ 536.3253761e-9
+ Co=
+ 62.83579215e-12
+ Ro=
+ 1.263104711
+ Go=
+ 0
+ Rs=
+ 0.000565794
+ Gd=
+ 6.71056e-12

*---------------------------------
.MODEL Z95 W ModelType=RLGC N=1
+ Lo=
+ 564.2884856e-9
+ Co=
+ 59.10429483e-12
+ Ro=
+ 1.492760113
+ Go=
+ 0
+ Rs=
+ 0.000632639
+ Gd=
+ 6.27622e-12

*---------------------------------
.MODEL Z100 W ModelType=RLGC N=1
+ Lo=
+ 591.3459733e-9
+ Co=
+ 55.85876276e-12
+ Ro=
+ 1.759324419
+ Go=
+ 0
+ Rs=
+ 0.000706407
+ Gd=
+ 5.8994e-12

*---------------------------------
.MODEL Z105 W ModelType=RLGC N=1
+ Lo=
+ 616.2488904e-9
+ Co=
+ 53.14071975e-12
+ Ro=
+ 2.052545156
+ Go=
+ 0
+ Rs=
+ 0.00078322
+ Gd=
+ 5.58426e-12

*---------------------------------
.MODEL Z110 W ModelType=RLGC N=1
+ Lo=
+ 644.9185142e-9
+ Co=
+ 50.28008245e-12
+ Ro=
+ 2.463054187
+ Go=
+ 0
+ Rs=
+ 0.00089857
+ Gd=
+ 5.25233e-12

*---------------------------------
.MODEL Z115 W ModelType=RLGC N=1
+ Lo=
+ 669.6082546e-9
+ Co=
+ 48.01275848e-12
+ Ro=
+ 2.897710808
+ Go=
+ 0
+ Rs=
+ 0.000991856
+ Gd=
+ 4.98844e-12

*---------------------------------
.MODEL Z120 W ModelType=RLGC N=1
+ Lo=
+ 688.1753022e-9
+ Co=
+ 46.41807648e-12
+ Ro=
+ 3.28407225
+ Go=
+ 0
+ Rs=
+ 0.001070005
+ Gd=
+ 4.8028e-12
*---------------------------------
.END

*--------------------------------------------------------------------*
